臺灣高等法院刑事判決
111年度上訴字第3399號
上  訴  人  臺灣桃園地方檢察署檢察官
被      告  闕廷宇




上列上訴人因被告偽造文書等案件，不服臺灣桃園地方法院109
年度訴字第725號，中華民國111年5月26日第一審判決（追加起
訴案號：臺灣桃園地方檢察署108年度偵緝字第2162號），提起
上訴，本院判決如下：
    主  文
上訴駁回。
    理  由
一、本案經本院審理結果，認第一審對被告闕廷宇為無罪之諭知
    ，核無不當，應予維持，並引用第一審判決書記載之理由（
    如附件）。
二、檢察官上訴意旨略以：
  ㈠被告闕廷宇於民國107年5月14日偵訊時供稱：（問：你是否
    認識林阿生？）不認識；（問：你或是張慈慧有無拿他的證
    件去辦遠傳電信的手機？）伊沒有印象，不是伊去辦理，如
    果是伊去申辦的話，伊應該會在上面簽名；（問：張慈慧的
    簽名是否為你所簽？）不是；（問：為何張慈慧表示是你拿
    她的證件去申辦？）伊如果拿她的證件不如拿自己的證件，
    伊何必拿她的證件多此一舉；（問：為何電信行人員表示當
    時有2個男生和1個女生去申辦，自稱說是林阿生的兒子？）
    沒有印象等語；於108年10月19日偵訊時仍供稱：（問：105
    年6月26日，張慈慧是否和你、以及一名成年男子，持「林
    阿生」的身分證，到「數位方舟3C專賣店」說要替林阿生代
    辦手機門號？）伊不知道，沒有見過也沒聽過這個人，伊也
    沒有看過張慈慧拿林阿生身分證辦門號，且伊等去該專賣店
    辦門號只有1次；（問：根據「數位方舟3C專賣店」的店員
    表示，當天去辦手機時，你、張慈慧、還有自稱是你的堂兄
    的成年男子都在現場，是否如此？）伊沒印象，伊沒有堂兄
    ，且也不認識綽號堂兄之男子；（問：店員說，因為林阿生
    沒有親自來店申辦，需要林阿生的印章，你的堂兄還載你去
    拿林阿生的印章過來，是否如此？）沒有；（問：你們3人
    為何要去辦0000000000手機門號《下稱系爭門號》？林阿生的
    證件是怎麼來的？）伊不知道有這回事，伊從來沒有見過林
    阿生的證件等語。嗣於審理時則供稱：伊帶張慈慧去辦門號
    ，送1支三星手機，後來伊和張慈慧的1個男生朋友，叫「阿
    南」，他看到張慈慧拿新手機，伊說搭配門號送的，之後「
    阿南」就請伊和張慈慧去「數位方舟3C專賣店」，但「阿南
    」出示身份證後，都欠門號錢無法申辦；過沒多久，「阿南
    」就拿出另一張身分證，說是他阿伯，經過店員查詢確認阿
    伯可以辦理，但是要有1個保證人，而伊也有欠費不行，伊
    就問張慈慧是否可以幫他，最後張慈慧願意當保證人；而伊
    不知道「阿南」全名、聯絡方式、住址等語。再於另案被告
    張慈慧之審判程序中，以證人身分具結證稱：伊與張慈慧當
    時是男女朋友，有生1個小孩；而伊跟「阿南」因做工認識
    ，到去辦手機時認識1個多月左右；「阿南」拿林阿生的身
    分證出來，但伊和「阿南」都欠費，不能當保證人，就請張
    慈慧當；而張慈慧一開始說不要，說會不會有什麼問題，後
    來「阿南」就說要送她手機殼，還是送什麼東西，說不會有
    事，然後張慈慧就答應了等語。被告就本案之事實經過，於
    偵查中全盤否認，迨經檢察官提起公訴後，始願自承有與另
    案被告張慈慧、「阿南」至「數位方舟3C專賣店」以他人身
    分證件代辦門號、手機乙事，足認被告乃畏罪而先以避重就
    輕之方式應對，於被起訴之後，則再辯解其對「阿南」與被
    冒用名義之告訴人林阿生間真實關係毫不知情，試圖脫免刑
    責，是其所辯已難予採信。又被告既與「阿南」僅偶然認識
    ，又從不知對方真實姓名年籍或聯絡方式，竟貿然答應偕「
    阿南」申辦手機門號，甚至見「阿南」欲使用他人之身分證
    件時，猶勸說當時與其已育有1子之女友即另案被告張慈慧
    擔任代辦保證人，此舉顯然不符常情。衡以被告係智識正常
    之成年人，倘非其與「阿南」有本案詐欺取財及冒用他人身
    分之犯意聯絡，當不至於如此盲從協助與其非熟識之該「阿
    南」之人甚明。
  ㈡觀諸證人即「數位方舟3C專賣店」負責人陳建法於偵查中具
    結證稱：門號是伊經辦，當初是2男1女來申辦，約30幾歲快
    40歲，女生是張慈慧，其中1個男生是女生的老公；在場3人
    宣稱另名男子是闕廷宇的堂兄，林阿生是闕廷宇堂兄的父親
    ，而因為林阿生不在現場，需要他的印章，自稱闕廷宇堂兄
    之男子還載闕廷宇去拿林阿生的印章過來等語；於審判中亦
    證稱：（問：你是否知道他們是什麼關係？）說是表兄弟吧
    ；（問：這裡的【按：經提示卷內資料】「林阿生」跟「張
    慈慧」是誰寫的，你是否有印象？）男生的其中一個，不是
    闕廷宇就是他的堂哥還是表哥；（問：印章是怎麼來的？）
    男方提供的，就是在場這個被告闕廷宇；（問：你有印象他
    們是回去拿，還是去刻，或者是怎麼拿到的？）他們是說回
    去拿等語。又證人即另案被告張慈慧於偵查中供稱：（問：
    代辦委託書、遠傳電信申請書、合約確認單與可攜服務申請
    書上之「林阿生」簽名是誰簽立的？）不是伊簽的，是闕廷
    宇簽的等語；另於審判中證稱：（問：妳是否知道那個男生
    跟闕庭宇是什麼關係？）表兄弟。是依上開2證人之證述可
    知，被告固辯稱「阿南」係其在做工時認識之友人，且無聯
    絡資料，但於本案申辦手機之際，卻不斷宣稱該「阿南」與
    其為表兄弟或堂兄弟之關係，足見被告為達與「阿南」共同
    以利用他人身分證件之代辦方式，詐取手機門號及手機之目
    的，乃製造彼此間具有親戚關係之假象，藉以取信「數位方
    舟3C專賣店」之人員同意渠等以代辦方式申辦手機門號，且
    被告尚積極與「阿南」相互配合，而代為冒簽告訴人林阿生
    之名義，並提出刻有「林阿生」印文之印章，堪認被告與「
    阿南」之間，除有詐欺取財及冒用他人身分之犯意聯絡外，
    亦有行為分擔。
  ㈢況被告供稱其與「阿南」認識未久，無聯繫方式等情，業如
    前述，惟於另案被告張慈慧之審判程序中，則以證人身分具
    結證稱：過沒多久「阿南」就來了，他就打電話給伊，伊就
    出去接他進來，並跟小姐說他也要辦，要送手機這樣可不可
    以等語。被告關於其與「阿南」之間，究竟有無相互聯絡之
    管道乙情，前後所述不一致，且相互矛盾，益徵被告實乃飾
    詞，欲將罪責推卸予真實姓名年籍不詳之人，其辯解要非可
    採。
  ㈣從而，被告之犯行除有證人陳建法、張慈慧2人之證述可憑，
    並有手機門號0000000000號「遠傳行動電話/第三代行動電
    話服務申請書」1份為佐，事證已臻明確，足資對被告為有
    罪判斷之依據。爰依法提起上訴，撤銷原判決，更為適當之
    判決等語。
三、本院查：　　
  ㈠犯罪事實應依證據認定之，無證據不得認定犯罪事實；又不
    能證明被告犯罪者，應諭知無罪之判決，刑事訴訟法第154
    條第2項、第301條第1項分別定有明文。又犯罪事實之認定
    ，應憑真實之證據，倘證據是否真實尚欠明確，自難以擬制
    推測之方式，為其判斷之基礎；而認定犯罪事實之證據係指
    足以認定被告確有犯罪行為之積極證據而言，該項證據自須
    適合於被告犯罪事實之認定，始得採為斷罪之資料，最高法
    院53年台上字第656號著有判決先例。且刑事訴訟上證明之
    資料，無論為直接或間接證據，均須達於通常一般之人均不
    致有所懷疑，而得確信其為真實之程度，始得據為有罪之認
    定，若其關於被告是否犯罪之證明未能達此程度，而有合理
    懷疑之存在，致使無從形成有罪之確信，根據「罪證有疑，
    利於被告」之證據法則，即不得遽為不利被告之認定，亦有
    最高法院76年台上字第4986號判決先例可參。又刑事訴訟法
    第161條第1項規定：檢察官就被告犯罪事實，應負舉證責任
    ，並指出證明之方法。因此，檢察官對於起訴之犯罪事實，
    應負提出證據及說服之實質舉證責任。倘其所提出之證據，
    不足為被告有罪之積極證明，或其指出證明之方法，無從說
    服法院以形成被告有罪之心證，基於無罪推定之原則，自應
    為被告無罪判決之諭知，最高法院92年台上字第128號著有
    判決先例可資參照。此外，依刑事訴訟法第154條第2項規定
    ，有罪判決書理由內所記載認定事實所憑之證據，須經嚴格
    證明之證據，在無罪判決書內，因檢察官起訴之事實，法院
    審理結果認為被告之犯罪不能證明，所使用之證據不以具有
    證據能力之證據為限，故無須再論述所引有關證據之證據能
    力（最高法院100年度台上字第2980號判決意旨參照）。
　㈡又證據之取捨與證據之證明力如何，均屬事實審法院得自由
    裁量、判斷之職權；茍其此項裁量、判斷，並不悖乎通常一
    般人日常生活經驗之定則或論理法則，又於判決內論敍其何
    以作此判斷之心證理由者，即不得任意指摘其為違法（最高
    法院108年度台上字第1200號判決意旨參照）。經查：
　  原審斟酌取捨檢察官所提出被告供述；告訴人林阿生於警詢
    之證述；證人陳建法於警詢、偵訊及另案審理時具結之證述
    及電話號碼0000000000號「遠傳行動電話/第三代行動電話
    服務申請書」1份等證據，認：公訴意旨所舉前開證據，僅
    足以證明告訴人遭人持其遺失之國民身分證及全民健保IC卡
    冒辦系爭電話時，被告亦在現場，然無從證明被告當時知悉
    年籍不詳之「阿南」係非法取得告訴人上開證件，尚不足為
    被告犯罪之積極證明，應為有利於被告之認定，本件尚不能
    證明被告犯罪，自應為無罪判決之諭知。
  ㈢另查：
　  ⒈證人陳建法於原審證稱：105年6月26日申辦系爭門號時，
      被告、另案被告張慈慧及被告之男性友人（即「阿南」）
      均在場，代理人的簽名是另案被告張慈慧本人簽的等語；
      核與被告始終否認在用印、簽名等情相符，且依本案卷證
      資料，亦無積極證據證明被告原判決附表編號1至4所示文
      書上用印或簽名行為。
    ⒉又原判決附表所示文書正本上之署押筆跡，經送請內政部
      警政署刑事警察局為筆跡鑑定後，認原判決附表所示文書
      上之「張慈慧」、「林阿生」署押筆跡與另案被告張慈慧
      過往簽名字跡不相符，有內政部警政署刑事警察局110年4
      月20日刑鑑字第1100033799號鑑定書（原審109年度訴字
      第725號卷《下稱原審卷》一第217至219頁），是以原判決
      附表所示文書上「張慈慧」是否真為另案被告張慈慧所簽
      署，顯有疑義。然經上開筆跡鑑定後，證人陳建法仍堅稱
      原判決附表所示文書上，代理人欄位上簽名是由另案被告
      張慈慧在場親簽等語（見原審卷二第15至21頁），是認證
      人陳建法關於本案之證述內容，存有記憶錯漏之虞。
　　⒊縱然被告與另案被告張慈慧、「阿南」共同至「數位方舟3
      C專賣店」內，但「阿南」持用告訴人證件申辦系爭門號
      時，被告是否確知「阿南」乃冒用告訴人名義申辦系爭門
      號之情，尚難確信，依罪證有疑、利歸被告之證據法則，
      自應為被告有利之認定。至上訴意旨所指被告避重就輕、
      所辯難予採信、不至於盲從協助「阿南」等情，均無足作
      為認定被告犯罪之積極證據，併此說明。
  ㈣從而，本件並無足夠證據證明被告確有被訴之3人以上共同犯
    詐欺取財、行使偽造私文書、冒用身分而使用他人遺失之國
    民身分證等犯行，業據原判決論述明確，檢察官上訴意旨置
    原判決已明確論斷說明之事項於不顧，仍執前揭陳詞指摘原
    判決不當，然其上訴意旨所指，均僅係本案卷內相同事證之
    相異評價，並未提出其他積極證據供本院調查審認，其上訴
    指摘原判決不當，益非足取。
四、綜上所述，原審判決被告無罪，於法並無違誤。檢察官以前
    揭上訴理由指摘原判決不當，俱非可採，是其上訴為無理由
    ，應予駁回。　　　　
據上論斷，應依刑事訴訟法第373條、第368條，判決如主文。
本案經檢察官李承陶追加起訴，檢察官李信龍提起上訴，檢察官
賴正聲到庭執行職務。
中　　華　　民　　國　　111 　年　　11　　月　　24　　日
              　  刑事第二十三庭審判長法　官  許永煌
　　　　　　　　　　　　　　　　　    法　官  吳定亞
　　　　　　　　　　　　　　　　　    法　官  黃美文
以上正本證明與原本無異。
被告不得上訴。
檢察官如不服本判決，應於收受送達後20日內向本院提出上訴書
狀，惟須受刑事妥速審判法第9條限制。其未敘述上訴之理由者
，並得於提起上訴後20日內向本院補提理由書(均須按他造當事
人之人數附繕本)「切勿逕送上級法院」。
刑事妥速審判法第9條：
除前條情形外，第二審法院維持第一審所為無罪判決，提起上訴
之理由，以下列事項為限：
一、判決所適用之法令牴觸憲法。
二、判決違背司法院解釋。
三、判決違背判例。
刑事訴訟法第 377 條至第 379 條、第 393 條第 1 款之規定，
於前項案件之審理，不適用之。
                                　    書記官  彭威翔
中　　華　　民　　國　　111 　年　　11　　月　　25　　日
【附件】
臺灣桃園地方法院刑事判決
109年度訴字第725號
公  訴  人  臺灣桃園地方檢察署檢察官 
被      告  闕廷宇
上列被告因偽造文書等案件，經檢察官追加起訴（108年度偵緝
字第2162號），本院判決如下：
    主  文
闕廷宇無罪。
    理  由
一、公訴意旨略以：被告闕廷宇明知另案被告張慈慧於民國105
    年6月26日前之某時許拾獲告訴人林阿生(已於民國108年8月
    11日死亡)之國民身分證等證件，係告訴人所遺失，竟與另
    案被告及另名真實姓名年籍不詳之成年男子，共同意圖為自
    己不法之所有，基於冒用身分而使用他人遺失之國民身分證
    、行使偽造私文書、3人以上共同犯詐欺取財之犯意聯絡，
    先以不詳方式偽造「林阿生」之印章1個後，復於105年6月2
    6日某時許，3人共同持上開證件、印章前往址設桃園市○○區
    ○○路000號「數位方舟3C專賣店」，由另案被告向不知情之
    店員陳建法佯稱：渠等欲代理告訴人申辦亞太電信股份有限
    公司（下稱亞太電信公司）門號0000000000號（下稱系爭門
    號）之預付卡，攜碼至遠傳電信股份有限公司（下稱遠傳電
    信公司）及選擇月租型「1399*30個月」搭配0元手機方案等
    語，並由被告與該真實姓名年籍不詳之男子當場交付上開偽
    造之印章與另案被告後，另案被告復在如附表之文件上偽造
    告訴人之印文及署押後，將該等申請書及告訴人遺失之國民
    身分證等證件交與陳建法而行使之，用以表示告訴人本人申
    辦上開門號及行動電話使用，使陳建法陷於錯誤，而將三星
    牌之行動電話1支及電話號碼0000000000號SIM卡1張交予被
    告等3人，而足生損害於告訴人、陳建法及亞太電信公司、
    遠傳電信公司管理電信資料之正確性。因認被告涉犯刑法第
    339條之4第1項第2款之3人以上共同犯詐欺取財、第216條、
    第210條之行使偽造私文書及戶籍法第75條第3項後段之冒用
    身分而使用他人遺失之國民身分證等罪嫌。　　
二、按犯罪事實應依證據認定之，無證據不得認定犯罪事實，又
    不能證明被告犯罪或被告之行為不罰者，應諭知無罪之判決
    ，刑事訴訟法第154 條第2 項及同法第301 條第1 項定有明
    文。次按認定犯罪事實所憑之證據，雖不以直接證據為限，
    間接證據亦包括在內；然而無論直接或間接證據，其為訴訟
    上之證明，須於通常一般之人均不致有所懷疑，而得確信其
    為真實之程度者，始得據為有罪之認定，倘其證明尚未達到
    此一程度，而有合理之懷疑存在時，事實審法院復已就其心
    證上理由予以闡述，敘明其如何無從為有罪之確信，因而為
    無罪之判決，尚不得任意指為違法，有最高法院76年台上字
    第4986號判例意旨可參。
三、公訴意旨認被告涉犯上開罪嫌，無非係以被告於偵訊時之供
    述、告訴人於警詢之證述、證人陳建法於警詢、偵訊及另案
    審理時具結之證述及電話號碼0000000000號「遠傳行動電話
    /第三代行動電話服務申請書」1份為主要論據。
四、訊據被告固不否認於105年6月26日某時許，有前往址設桃園
    市○○區○○路000號「數位方舟3C專賣店」等情，惟堅決否認
    上開犯行，辯稱：係真實姓名年籍不詳自稱「阿南」之友人
    也想要搭配門號送手機，才帶「阿南」去申辦，是「阿南」
    表示告訴人是其阿伯，並提供告訴人證件，系爭門號SIM卡
    及手機也都是「阿南」拿走的等語。經查：
（一）告訴人於105年6月26日某時許，在桃園市○○區○○路000號
      「數位方舟3C專賣店」，遭人持其遺失之國民身分證及全
      民健保IC卡，向證人即店員陳建法申辦亞太電信公司系爭
      門號之預付卡，並攜碼遠傳電信公司及選擇月租型「1399
      *30個月」搭配0元手機方案，且冒用告訴人之名義，簽署
      如附表所示之文件等情，業經告訴人於警詢時指述翔實（
      見臺灣桃園地方檢察署106年度偵字第15196號「下稱偵字
      15196」卷第7頁至第8頁），並有亞太電信公司106年4月1
      4日亞太電信總管字第1060561號函1紙、通聯調閱查詢單1
      紙、遠傳電信公司合約書之相關文件1份、電信服務費收
      據1紙、繳費通知函1紙附卷可稽（見偵字15196卷第17頁
      、第18頁、第20頁至第26反面、第27頁、第28頁），又被
      告於上開時間，曾前往「數位方舟3C專賣店」等情，此部
      分業據被告所不爭執（見本院109年度訴字第725號「下稱
      訴字」卷一第97頁），亦核與證人於審理時就此部分之證
      述相符（見訴字卷二第14頁），是此部分事實先堪確認。
      　　
（二）查證人於偵訊時證稱：「（當初是何人來申辦？）2男1女
      來申辦，約30幾歲快40歲。女生是張慈慧，其中一個男生
      是女生的老公，另名男子是他老公的堂哥。當時他自稱是
      林阿生的兒子」等語（見偵字15196卷第47頁）、「在場3
      人宣稱另名男子是闕廷宇的堂兄。林阿生是闕廷宇堂兄的
      父親」等語（見臺灣桃園地方檢察署107年度偵緝字第130
      號「下稱偵緝字130」卷第63頁正反面）；於審理時證稱
      ：「（問：除了她（指另案被告）自己外，還有誰去？）
      她老公，可是她身分證上面好像沒有她老公的證件，和她
      老公的親戚」、「（問：被告有跟你說她是林阿生什麼人
      ？）是被告的先生說那是他剛帶過來的表哥還堂哥的爸爸
      」等語（見臺灣桃園地方檢察署108年度偵緝字第2162號
      「下稱偵緝字2162」卷第139頁、第141頁）、「（問：所
      以你所謂的三個是指在場兩個被告還有另外其他人？）對
      ，還有一個男生的友人」、「（問：你是否還記得當時他
      對你說林阿生跟他們三個是何關係？）說是另外那個男生
      的長輩」等語（見訴字卷二第14頁、第19頁），是依證人
      上開所述，被告於105年6月26日某時許，前往「數位方舟
      3C專賣店」時，確實尚有另一名真實姓名年籍不詳之成年
      男子在場，並表示係告訴人之親屬，此部分亦與被告上開
      辯稱相符，堪認屬實。
（三）又證人於偵訊時雖曾證稱：「林阿生的印章是張慈慧提供
      的」等語（見偵字15196卷第47頁反面）；於審理時證稱
      ：「（問：『提示107年度偵字第1519號卷第25頁』當時申
      辦時卷內有林阿生的身分證跟全民健保卡，這兩個證件是
      本人提出來交給你？）不是本人，是在庭被告張慈慧提供
      正本給我」等語（見偵緝字第2162卷第141頁至第142頁）
      ，然經本院調取系爭門號之遠傳電信公司如附表所示文件
      之正本，以及其他另案被告過往筆跡正本，送經內政部警
      政署刑事警察局為筆跡鑑定後，認系爭門號之遠傳電信公
      司如附表所示文件上之「張慈慧」筆跡與另案被告過往簽
      名字跡不相符，此有內政部警政署刑事警察局110年4月20
      日刑鑑字第1100033799號鑑定書各1份在卷可考（見訴字
      卷二第217頁至第219-1頁），則系爭門號之遠傳電信公司
      如附表所示文件上之「張慈慧」是否真為另案被告所簽署
      ，甚至另案被告當時是否真有在場，實有所疑，自難認告
      訴人之印章及證件係另案被告所交付。
（四）而證人於偵訊時雖亦曾證稱：「因為林阿生不在現場，需
      要他的印章，自稱闕廷宇堂兄之男子還載闕廷宇去拿林阿
      生的印章過來」等語（見偵緝字130卷第63頁反面）；於
      審理時證稱：「（問：另外除了這個名字之外，你看一下
      上面那個簽名，張慈慧上面有一個印章是林阿生的，針對
      這個印章你有無想起當時的發生情況，印章是怎麼來的？
      ）男方提供的，就是在場這個被告」、「沒帶，他們說回
      去拿，他有再過來，因為我說一定要印章才可以」等語（
      見訴字卷二第21頁），然此僅能證明被告確有協助該真實
      姓名年籍不詳之成年男子取得告訴人之印章，尚無從證明
      告訴人之印章或證件即係由被告所提出並交付，自無法排
      除被告主觀上認知該名真實姓名年籍不詳之成年男子確為
      告訴人親屬而協助辦理之可能存在。況證人始終證稱表示
      為告訴人親屬者係該名真實姓名年籍不詳之成年男子，則
      若被告真有自行以告訴人名義冒辦系爭門號之犯意，又何
      需再尋求該名真實姓名年籍不詳之成年男子到場之必要，
      更不可能以另案被告名義作為系爭門號之代辦人，徒增自
      己遭查獲之風險，是本案被告確有可能係認該名真實姓名
      年籍不詳之成年男子為告訴人親屬而協助辦理，並未具有
      與該名真實姓名年籍不詳男子共犯本案犯行之犯意，實難
      認被告涉犯本案罪嫌。
（五）綜上所述，公訴意旨所舉被告於偵訊時之供述、告訴人於
      警詢時之證述、證人於警詢、偵訊及另案審理時具結之證
      述及電話號碼0000000000號「遠傳行動電話/第三代行動
      電話服務申請書」等證據，僅足以證明確被告於告訴人遭
      人持其遺失之國民身分證及全民健保IC卡冒辦系爭電話時
      在場，然無從證明被告當時即知悉該名真實姓名年籍不詳
      之男子係非法取得告訴人上開證件，尚不足為被告犯罪之
      積極證明。此外，復查無其他積極證據證明被告確有公訴
      意旨所指之犯行。是依上開說明，自應為有利於被告之認
      定，則本件尚不能證明被告犯罪，應為無罪判決之諭知。
據上論斷，應依刑事訴訟法第301 條第1 項，判決如主文。
本案經檢察官李承陶追加起訴，檢察官李信龍到庭執行職務。
中　　華　　民　　國　　111 　年　　5 　　月　　26　　日
           刑事第十八庭審判長法　官　陳囿辰
　　　　　                   法  官  姚懿珊
　　　　　                   法  官  羅文鴻
以上正本證明與原本無異。
如不服本判決應於收受判決後20日內向本院提出上訴書狀，並應
敘述具體理由。其未敘述上訴理由者，應於上訴期間屆滿後20日
內向本院補提理由書(均須按他造當事人之人數附繕本)「切勿逕
送上級法院」。 
　　　　　　　　　　　　　　　書記官　劉霜潔
　　　　　　　　　　　　　　　　　　　　 
中　　華　　民　　國　　111 　年　　5 　　月　　26　　日

附表：
編號 偽造之文書 欄位 應沒收之署押 卷證出處 1 第三代行動通信/行動寬頻業務服務申請書 申請者簽名欄 「林阿生」署押2枚 106年度偵字第15196號偵查卷第21頁 2 遠傳門市合約確認單 申請人簽名欄 「林阿生」印文1枚 106年度偵字第15196號偵查卷第22頁 3 遠傳行動電話服務代辦委託書 立書人欄 「林阿生」署押1枚 106年度偵字第15196號偵查卷第23頁 4 行動電話碼可攜服務申請書 申請客戶簽章欄 「林阿生」印文1枚 106年度偵字第15196號偵查卷第24頁   委託人簽章欄 「林阿生」印文1枚